<!DOCTYPE html PUBLIC "-//W3C//DTD XHTML 1.0 Transitional//EN" "http://www.w3.org/TR/xhtml1/DTD/xhtml1-transitional.dtd">
<html xmlns="http://www.w3.org/1999/xhtml">
<head>
	<meta http-equiv="Content-Type" content="text/html; charset=iso-8859-1" />
	<title>Ymmärrä suomea</title>
	<style type="text/css" media="all">@import "css/styles.css";</style>
	<script type="text/javascript" src="swfobject.js"></script>
</head>
<body class="font-medium">
	<div id="main-wrapper">
		<div id="topbar"></div>
		<div id="main-menu">
			<table cellspacing="0" cellpadding="0" border="0" class="add-links"><tr>
				<td class="item"><img class="raquo" src="i/raquo.gif" alt="" height="7" width="4" /><a href="/ymmarra/index.php?moduli=sanakirja">Sanakirja</a></td>
				<td class="item"><img class="raquo" src="i/raquo.gif" alt="" height="7" width="4" /><a href="/ymmarra/index.php?moduli=verbit">Verbiluettelo</a></td>
				<td class="item"><img class="raquo" src="i/raquo.gif" alt="" height="7" width="4" /><a href="/ymmarra/index.php?moduli=kielioppi">Kielioppi</a></td>
			</tr></table>
			<table cellspacing="0" cellpadding="0" border="0"><tr>
				<td class="item"><img class="raquo" src="i/raquo.gif" alt="" height="7" width="4" /><a href="/ymmarra/index.php">Etusivu</a></td>
				<td class="item"><img class="raquo" src="i/raquo.gif" alt="" height="7" width="4" /><a href="/ymmarra/index.php?moduli=tekstit">Lukutekstit</a></td>
			</tr></table>
		</div>
		<div id="content">
			<table cellspacing="0" cellpadding="0" border="0" id="content-wrapper"><tr>
				<td>
					<div id="left-menu">
												<div class="header-verb"><span>Verbit</span></div>
						<div class="menu">
								<div class="init"><a href="/ymmarra/index.php?moduli=verbit&kirjain=a">A</a></div>
								<div class="init"><a href="/ymmarra/index.php?moduli=verbit&kirjain=e">E</a></div>
								<div class="init"><a href="/ymmarra/index.php?moduli=verbit&kirjain=h">H</a></div>
								<div class="init"><a href="/ymmarra/index.php?moduli=verbit&kirjain=i">I</a></div>
								<div class="init"><a href="/ymmarra/index.php?moduli=verbit&kirjain=j">J</a></div>
								<div class="init"><a href="/ymmarra/index.php?moduli=verbit&kirjain=k">K</a></div>
								<div class="init"><a href="/ymmarra/index.php?moduli=verbit&kirjain=l">L</a></div>
								<div class="init"><a href="/ymmarra/index.php?moduli=verbit&kirjain=m">M</a></div>
								<div class="init"><a href="/ymmarra/index.php?moduli=verbit&kirjain=n">N</a></div>
								<div class="init"><a href="/ymmarra/index.php?moduli=verbit&kirjain=o">O</a></div>
								<div class="init"><a href="/ymmarra/index.php?moduli=verbit&kirjain=p">P</a></div>
								<div class="init"><a href="/ymmarra/index.php?moduli=verbit&kirjain=r">R</a></div>
								<div class="init"><a href="/ymmarra/index.php?moduli=verbit&kirjain=s">S</a></div>
								<div class="init"><a href="/ymmarra/index.php?moduli=verbit&kirjain=t">T</a></div>
								<div class="init"><a href="/ymmarra/index.php?moduli=verbit&kirjain=u">U</a></div>
								<div class="init"><a href="/ymmarra/index.php?moduli=verbit&kirjain=v">V</a></div>
								<div class="init"><a href="/ymmarra/index.php?moduli=verbit&kirjain=y">Y</a></div>
								<div class="init"><a href="/ymmarra/index.php?moduli=verbit&kirjain=Ä">Ä</a></div>
						</div>					</div>
				</td>
				<td>
					<div id="main-content">
						<div id="path">
							<a href=".">Etusivu</a> &gt; <a href="/ymmarra/index.php?moduli=verbit&kirjain=K">K</a>						</div>
													<h1>KULUTTAA</h1>
						<table cellspacing="0" cellpadding="0" border="0">
							<tr>
								<td colspan="2" style="padding-bottom:10px;"><strong>Aktiivin indikatiivi</strong></td>
							</tr>
							<tr>
								<td><pre>PREESENS                   
minä     kulutan           
sinä     kulutat           
hän      kuluttaa          
me       kulutamme         
te       kulutatte         
he       kuluttavat        

PASSIIVI
         kulutetaan        

IMPERFEKTI                 
         kulutin           
         kulutit           
         kulutti           
         kulutimme         
         kulutitte         
         kuluttivat        

PASSIIVI
         kulutettiin       

PERFEKTI
olen     kuluttanut        
olet     kuluttanut        
on       kuluttanut        
olemme   kuluttaneet       
olette   kuluttaneet       
ovat     kuluttaneet       

PASSIIVI
on       kulutettu         

PLUSKVAMPERFEKTI
olin     kuluttanut        
olit     kuluttanut        
oli      kuluttanut        
olimme   kuluttaneet       
olitte   kuluttaneet       
olivat   kuluttaneet       

PASSIIVI
oli      kulutettu         
</pre></td>
								<td>&nbsp;&nbsp;&nbsp;</td>
								<td><pre>  KIELTOMUOTO
  en        kuluta
  et        kuluta
  ei        kuluta
  emme      kuluta
  ette      kuluta
  eivät     kuluta


  ei        kuluteta

   
  en        kuluttanut
  et        kuluttanut
  ei        kuluttanut
  emme      kuluttaneet
  ette      kuluttaneet
  eivät     kuluttaneet


  ei        kulutettu


  en    ole kuluttanut
  et    ole kuluttanut
  ei    ole kuluttanut
  emme  ole kuluttaneet
  ette  ole kuluttaneet
  eivät ole kuluttaneet


  ei    ole kulutettu


  en    ollut  kuluttanut
  et    ollut  kuluttanut
  ei    ollut  kuluttanut
  emme  olleet kuluttaneet
  ette  olleet kuluttaneet
  eivät olleet kuluttaneet


  ei    ollut  kulutettu
</pre></td>
							</tr>
						</table>
						<table cellspacing="0" cellpadding="0" border="0">
							<tr>
								<td colspan="2" style="padding-bottom:10px;"><strong>Aktiivin konditionaali</strong></td>
							</tr>
							<tr>
								<td><pre>PREESENS
minä     kuluttaisin       
sinä     kuluttaisit       
hän      kuluttaisi        
me       kuluttaisimme     
te       kuluttaisitte     
he       kuluttaisivat     

PASSIIVI
         kulutettaisiin    

PERFEKTI
olisin   kuluttanut        
olisit   kuluttanut        
olisi    kuluttanut        
olisimme kuluttaneet       
olisitte kuluttaneet       
olisivat kuluttaneet       

PASSIIVI
olisi    kulutettu         
</pre></td>
								<td>&nbsp;&nbsp;&nbsp;</td>
								<td><pre> 
  en        kuluttaisi
  et        kuluttaisi
  ei        kuluttaisi
  emme      kuluttaisi
  ette      kuluttaisi
  eivät     kuluttaisi


  ei        kulutettaisi


  en    olisi  kuluttanut
  et    olisi  kuluttanut
  ei    olisi  kuluttanut
  emme  olisi  kuluttaneet
  ette  olisi  kuluttaneet
  eivät olisi  kuluttaneet


  ei    olisi  kulutettu
</pre></td>
							</tr>
						</table>
						<table cellspacing="0" cellpadding="0" border="0">
							<tr>
								<td colspan="2" style="padding-bottom:10px;"><strong>Aktiivin potentiaali</strong></td>
							</tr>
							<tr>
								<td><pre>PREESENS
minä     kuluttanen        
sinä     kuluttanet        
hän      kuluttanee        
me       kuluttanemme      
te       kuluttanette      
he       kuluttanevat      

PASSIIVI
         kulutettaneen     

PERFEKTI
lienen   kuluttanut        
lienet   kuluttanut        
lienee   kuluttanut        
lienemme kuluttaneet       
lienette kuluttaneet       
lienevät kuluttaneet       

PASSIIVI
lienee   kulutettu         
</pre></td>
								<td>&nbsp;&nbsp;&nbsp;</td>
								<td><pre> 
  en        kuluttane
  et        kuluttane
  ei        kuluttane
  emme      kuluttane
  ette      kuluttane
  eivät     kuluttane


  ei        kulutettane


  en    liene  kuluttanut
  et    liene  kuluttanut
  ei    liene  kuluttanut
  emme  liene  kuluttaneet
  ette  liene  kuluttaneet
  eivät liene  kuluttaneet


  ei    liene  kulutettu
</pre></td>
							</tr>
						</table>
						<table cellspacing="0" cellpadding="0" border="0">
							<tr>
								<td colspan="2" style="padding-bottom:10px;"><strong>Aktiivin imperatiivi</strong></td>
							</tr>
							<tr>
								<td><pre>PREESENS

(sinä)   kuluta            
(hän)    kuluttakoon       
(me)     kuluttakaamme     
(te)     kuluttakaa        
(he)     kuluttakoot       

PASSIIVI
         kulutettakoon     

PERFEKTI

ole      kuluttanut        
olkoon   kuluttanut        
olkaamme kuluttaneet       
olkaa    kuluttaneet       
olkoot   kuluttaneet       

PASSIIVI

olkoon   kulutettu         
</pre></td>
								<td>&nbsp;&nbsp;&nbsp;</td>
								<td><pre> 

  älä       kuluta
  älköön    kuluttako
  älkäämme  kuluttako
  älkää     kuluttako
  älkööt    kuluttako


  älköön    kulutettako



  älä      ole  kuluttanut
  älköön   olko kuluttanut
  älkäämme olko kuluttaneet
  älkää    olko kuluttaneet
  älkööt   olko kuluttaneet



  älköön   olko kulutettu
</pre></td>
							</tr>
						</table>
						<table cellspacing="0" cellpadding="0" border="0">
							<tr>
								<td colspan="2" style="padding-bottom:10px;"><strong>Verbin nominaalimuodot</strong></td>
							</tr>
							<tr>
								<td><pre>I INFINITIIVI              

Lyhyempi muoto:            
         kuluttaa          

Pitempi muoto:             
         kuluttaakseni     
         kuluttaaksesi
         kuluttaakseen
         kuluttaaksemme
         kuluttaaksenne
         kuluttaakseen

III  INFINITIIVI           

inessiivi    kuluttamassa  
elatiivi     kuluttamasta  
illatiivi    kuluttamaan   
adessiivi    kuluttamalla
abessiivi    kuluttamatta  
instruktiivi kuluttaman    
                           
Passiivi
instruktiivi kulutettaman  
                           
                           
</pre></td>
								<td>&nbsp;&nbsp;&nbsp;</td>
								<td><pre>  II INFINITIIVI

  inessiivi     kuluttaessa
  instruktiivi  kuluttaen

  Passiivi
  inessiivi     kulutettaessa






  IV INFINITIIVI

  nominatiivi   kuluttaminen
  partitiivi    kuluttamista
     

  I PARTISIIPPI 
  aktiivi       kuluttava
  passiivi      kulutettava

  II PARTISIIPPI 
  aktiivi       kuluttanut
  passiivi      kulutettu
</pre></td>
							</tr>
						</table>

					</div>
				</td>
			</tr></table>		</div>
		<div id="footer"><a href="http://www.oph.fi/"><img src="i/oph_logo_ymmarrasuomea.gif" width="157" height="35" alt="OPH" /></a></div>
	</div>
</body>
</html>
